臺灣桃園地方法院刑事判決
111年度審易字第1575號
公  訴  人  臺灣桃園地方檢察署檢察官
被      告  吳灝笙



上列被告因竊盜案件，經檢察官提起公訴（111年度偵字第22460
號），被告於本院準備程序中，就被訴事實為有罪之陳述，經本
院告知簡式審判程序意旨，並聽取當事人之意見後，裁定改依簡
式審判程序審理，判決如下：
    主  文
吳灝笙共同犯攜帶兇器踰越牆垣竊盜罪，處有期徒刑柒月；扣案
之老虎鉗壹支、美工刀片壹盒、手套壹副、美工刀貳把均沒收。
    事實及理由
一、本件犯罪事實及證據，除應補充、更正如下外，其餘均引用
    如附件檢察官起訴書之記載：
  ㈠起訴書犯罪事實欄二第3至4行「翻越圍牆進入校園內」補充
    更正為「由吳灝笙翻越圍牆進入校園內」。
　㈡起訴書犯罪事實欄二第4至5行「竊取林軒齊所管領、放置於
    該學校內如附表所示之電纜線1批（價值約新臺幣10萬元，
    已發還）得手後」補充更正為「竊取林軒齊所管領、放置於
    該學校正門內側如附表所示之電纜線1批（價值約新臺幣10
    萬元，已發還）得手後」。
　㈢起訴書犯罪事實欄二末尾補充「（同案被告徐易祥涉案部分
    ，由本院另行處理）」
　㈣證據部分補充「被告吳灝笙於本院準備程序及審理中之自白
    」。
二、論罪科刑：  
  ㈠按刑法第321條第1項第3款之攜帶兇器竊盜罪，係以行為人攜
    帶兇器竊盜為其加重條件，此所稱之兇器，乃依一般社會觀
    念足以對人之生命、身體、安全構成威脅，而具有危險性之
    「器械」而言，其種類並無限制，且祇須行竊時攜帶此種具
    有危險性之兇器為已足，並不以攜帶之初有行兇之意圖為必
    要（最高法院79年台上字第5253號判決參照）。查被告吳灝
    笙於如附件起訴書犯罪事實欄二所示時、地，翻越圍牆入校
    園行竊時，攜帶、持用之老虎鉗1支、美工刀2把、美工刀片
    1盒，均係金屬製品，且可用以剪斷電纜，自屬質地堅硬，
    如朝人揮擊，在客觀上足以對他人生命、身體、安全造成危
    險，核屬兇器無疑；是核被告吳灝笙係犯刑法第321條第1項
    第2、3款之攜帶兇器踰越牆垣竊盜罪。被告前開犯行，與同
    案被告徐易祥有犯意聯絡及行為分擔，應依刑法第28條規定
    ，論以共同正犯。
  ㈡爰審酌被告吳灝笙正值青壯，竟不思以正途獲取所需，反貪
    圖己私而為本案竊盜犯行，顯缺乏尊重他人財產權之法治觀
    念，且影響社會治安，所生危害匪淺，應予懲處；惟念其犯
    後坦承犯行，態度尚可，兼衡其前有如附件起訴書犯罪事實
    欄一所載構成累犯之施用毒品前科，素行不佳，及其犯罪之
    動機、目的、手段、情節、又告訴人林軒齊因本案所受之損
    害，並考量被告吳灝笙於警詢時自陳高中肄業之教育程度、
    勉持之家庭經濟狀況（詳臺灣桃園地方檢察署111年度偵字
    第22460號卷〈下簡稱偵卷〉 第7頁）等一切情狀，量處如主
    文所示之刑。
三、沒收：
  ㈠查被告吳灝笙與同案被告徐易祥本案共同竊取告訴人管領、
    如附件起訴書附表所示之電纜線1批，固屬渠2人之犯罪所得
    ，然事後該批電纜線業已歸還予告訴人林軒齊，此有贓物認
    領保管單2紙在卷可稽（詳偵卷第63至65頁），爰依刑法第3
    8條之1第5項規定，不予宣告沒收、追徵。
　㈡本案查扣之老虎鉗1支、美工刀片1盒、手套1副、美工刀2把
    ，均屬被告吳灝笙所有，並持以為本案犯行所用之物，業據
    被告吳灝笙於警詢及本院審理時供陳明確（詳偵卷第9頁反
    面、本院卷第84頁），應依刑法第38條第2項規定，予以宣
    告沒收。
據上論斷，應依刑事訴訟法第273條之1第1項、第299條第1項前
段、第310條之2、第454條第2項，判決如主文。
本案經檢察官楊挺宏提起公訴，檢察官林欣怡到庭執行職務。
中    華    民    國   111    年    10    月    21    日
                  刑事審查庭  法  官  林慈雁
以上正本證明與原本無異。
如不服本判決應於收受判決後20日內向本院提出上訴書狀，並應
敘述具體理由。其未敘述上訴理由者，應於上訴期間屆滿後20日
內向本院補提理由書（均須按他造當事人之人數附繕本）「切勿
逕送上級法院」。
                              書記官  吳秉翰
中　　華　　民　　國　　111 　年　　10　　月　　24　　日
附錄本案論罪科刑法條全文： 
刑法第321條
犯前條第1項、第2項之罪而有下列情形之一者，處6月以上5年以
下有期徒刑，得併科50萬元以下罰金：
一、侵入住宅或有人居住之建築物、船艦或隱匿其內而犯之。
二、毀越門窗、牆垣或其他安全設備而犯之。
三、攜帶兇器而犯之。
四、結夥三人以上而犯之。
五、乘火災、水災或其他災害之際而犯之。
六、在車站、港埠、航空站或其他供水、陸、空公眾運輸之舟、
車、航空機內而犯之。
前項之未遂犯罰之。

附件：
臺灣桃園地方檢察署檢察官起訴書
                                    111年度偵字第22460號
　　被　　　告　吳灝笙　男　23歲（民國00年0月00日生）
　　　　　　　　　　　　住○○市○○區○○路000巷0弄0號4
                          樓
　　　　　　　　　　　　國民身分證統一編號：Z000000000號
　　　　　　　　徐易祥　男　34歲（民國00年0月00日生）
　　　　　　　　　　　　籍設新北市○○區○○路0段0號2樓
                          （新北○○○○○○○○）
　　　　　　　　　　　　居桃園市○○區○○路000號
　　　　　　　　　　　　國民身分證統一編號：Z000000000號
上列被告因竊盜案件，業經偵查終結，認應提起公訴，茲將犯罪
事實及證據並所犯法條分敘如下：
　　　　犯罪事實
一、吳灝笙（另案通緝中）前因施用毒品案件，經臺灣新北地方
    法院以109年度聲字第3897號裁定應執行有期徒刑4月確定，
    並於民國110年10月2日執行完畢；徐易祥前因施用毒品等案
    件，經臺灣桃園地方法院以107年度聲字第2088號裁定應執
    行有期徒刑4月確定，並於108年11月12日執行完畢。
二、詎均仍不知悔改，2人共同意圖為自己不法之所有，基於加
    重竊盜之犯意聯絡，先於111年3月17日凌晨4時許，至桃園
    市○○區○○路00號桃園市立壽山高級中等學校，翻越圍牆進入
    校園內，竊取林軒齊所管領、放置於該學校內如附表所示之
    電纜線1批（價值約新臺幣10萬元，已發還）得手後，由吳
    灝笙持客觀上足供兇器使用之老虎鉗1把，將前開電纜線剪
    成數段，並藏匿於該校大門圍牆旁草叢內，即先行離去；嗣
    於同日下午1時45分許，由徐易祥駕駛車牌號碼0000-00號自
    用小客車搭載吳灝笙前往該校，由吳灝笙翻越圍牆進入校園
    內，將前開電纜線由圍牆旁交與校園外之徐易祥，由徐易祥
    將所竊得之電纜線搬運至上開自用小客車後，2人一同駕車
    離去。嗣經林軒齊發覺遭竊後，訴警偵辦而查獲，並扣得老
    虎鉗1把、美工刀2把、手套1副、美工刀片1盒。
三、案經林軒齊訴由桃園市政府警察局龜山分局報告偵辦。
　　　　證據並所犯法條
一、證據清單暨待證事實：
編號 證據名稱 待證事實 ㈠ 被告吳灝笙於警詢之供述 1.證明被告吳灝笙於111年3月17日凌晨4時許進入上開校園，竊取如附表所示之電纜線後，使用老虎鉗將前開電纜線剪成數段，並藏匿於草叢內，同日下午夥同被告徐易祥一同前往該校搬運上開電纜線之事實。 2.扣案之老虎鉗1把、美工刀2把、手套1副、美工刀片1盒均係被告吳灝笙所有及供犯罪所用之事實。   ㈡ 被告徐易祥於警詢及本署偵查中之供述 1.證明被告2人於111年3月17日凌晨4時許，翻越該校圍牆進入校園之事實。 2.證明被告2人於111年3月17日下午1時45分許，一同前往該校搬運上開電纜線之事實。   ㈢ 證人即告訴人林軒齊於警詢之證述 1.證明告訴人所管領、放置於該學校內如附表所示之電纜線1批，於上開時間遭竊後，並經以老虎鉗剪斷之事實。 2.證明遭竊之電纜線業已尋   回之事實。   ㈣ 1.本署勘驗筆錄1份、現場監視器影像光碟1片、現場及監視錄影畫面截圖照片數張 2.桃園市政府警察局龜山分局扣押筆錄、扣押物品目錄表、贓物認領保管單各2份、查獲現場暨行竊時所持用之老虎鉗等工具、遭竊物品照片數張 證明全部犯罪事實。 
二、核被告2人所為，均係犯刑法第321條第1項第2款、第3款之
    加重竊盜罪嫌。又被告2人就上開竊盜犯行，有犯意聯絡、
    行為分擔，請論以共同正犯。而被告2人前有如犯罪事實欄
    所載論罪科刑及執行情形，有本署刑案資料查註紀錄表附卷
    可稽，其於有期徒刑執行完畢後，5年以內故意再犯本件有
    期徒刑以上之罪，均為累犯，請並斟酌依刑法第47條第1項
    之規定及司法院大法官釋字第775號解釋意旨加重其刑。至
    被告2人之犯罪所得，已實際合法發還告訴人，有贓物認領
    保管單存卷足憑，依刑法第38條之1第5項規定，爰不予聲請
    宣告沒收。另扣案之老虎鉗1把、美工刀2把、手套1副、美
    工刀片1盒為被告吳灝笙所有，並供犯罪所用之物，業據被
    告吳灝笙供承在卷，請依刑法第38條第2項前段之規定宣告
    沒收。
三、依刑事訴訟法第251條第1項提起公訴。
　  此　  致
臺灣桃園地方法院
中　　華　　民　　國　 111　　年　　6 　　月　　30　　日
　　　　　　　　　　　　　　　檢　察　官  楊挺宏
本件證明與原本無異
中　　華　　民　　國　 111　　年　　7 　　月　　7 　　日
                              書  記  官  范書銘
所犯法條：
中華民國刑法第321條第1項第2款、第3款
犯前條第1項、第2項之罪而有下列情形之一者，處6月以上5年以
下有期徒刑，得併科50萬元以下罰金：
一、侵入住宅或有人居住之建築物、船艦或隱匿其內而犯之。
二、毀越門窗、牆垣或其他安全設備而犯之。
三、攜帶兇器而犯之。
四、結夥三人以上而犯之。
五、乘火災、水災或其他災害之際而犯之。
六、在車站、港埠、航空站或其他供水、陸、空公眾運輸之舟、
    車、航空機內而犯之。
前項之未遂犯罰之。
附表：
編號 規格 數量 1 5.5平方毫米綠色線100公尺長 1捲 2 8平方毫米綠色線100公尺長 1捲 3 14平方毫米綠色線300公尺長 1捲 4 30平方毫米綠色線200公尺長 2捲 5 5.5平方毫米黑色線250公尺長 1捲 6 38平方毫米黑色線360公尺長 1捲